臺灣雲林地方法院民事判決
110年度訴字第295號
原      告  簡裕展  


被      告  陳毅弘  
上列當事人間請求同意解散公司事件，本院於民國110年7月29日
言詞辯論終結，判決如下：
    主      文
原告之訴駁回。
訴訟費用由原告負擔。
    事實及理由
一、原告主張：原告與被告同為訴外人威騰汽車貨運有限公司（
    下稱威騰公司）股東，資本額為新臺幣（下同）1,500萬元
    ，雙方各出資750萬元，由被告擔任威騰公司負責人。因被
    告未能依公司法規定造具營業報告書及財務報表請求身為股
    東之原告承認，亦未召開股東會議，實屬背信行為，故提起
    本件訴訟，請求被告應同意解散威騰公司。
二、被告則辯以：我是威騰公司的負責人，威騰公司的營運一切
    正常，原告的陳述都是公司的一種損失，原告之前也曾經至
    地檢署提出刑事告訴等語，並聲明：原告之訴駁回。
三、本院之判斷：
　㈠原告主張其與被告均為威騰公司之股東，出資額各750萬元，
    由被告擔任該公司董事之事實，為兩造所不爭執，並有經濟
    部中部辦公室110年6月24日經中三字第11034516820號函檢
    送之威騰公司設立及歷次變更登記資料在卷可證（見本院卷
    第39-85頁），原告此部分主張自屬可信。是本件應審酌之
    爭點為原告以被告未能依公司法規定造具營業報告書及財務
    報表請求原告承認，亦未召開股東會議，因而請求被告應同
    意解散威騰公司，是否有理由。
　㈡經查，威騰公司為一有限公司，依公司法第113條準用同法第
    71條第1項規定，威騰公司需有下列各種情形之一，始得進
    行解散：⒈章程所定解散事由；⒉公司所營事業已成就或不能
    成就；⒊股東全體之同意；⒋股東經變動而不足公司法所定之
    最低人數；⒌與他公司合併；⒍破產；⒎解散之命令或裁判，
    該條並無規定威騰公司之股東即原告得請求同為該公司股東
    之被告應同意解散威騰公司之權利，此外公司法亦無相關之
    規定，是原告主張依公司法規定，其有權請求被告應同意解
    散威騰公司云云，核屬無據。
　㈢至於原告主張被告未依公司法規定造具營業報告書及財務報
    表乙節，依公司法第20條規定，此僅有關中央主管機關應否
    對被告科處罰鍰之問題，尚不得據以主張解散威騰公司。另
    原告主張被告未召開股東會部分，公司法並無有限公司應定
    期召開股東會之規定，原告據以主張解散威騰公司，亦非有
    理。
四、從而，原告起訴請求被告應同意解散威騰公司，為無理由，
    應予駁回。
五、本件為判決之基礎已臻明確，兩造其餘之攻擊或防禦方法及
    證據，經本院斟酌後，認為均不足以影響本判決之結果，亦
    與本件爭點無涉，自無逐一詳予論駁之必要，併此敘明。
六、訴訟費用負擔之依據：民事訴訟法第78條。
中　　華　　民　　國　　110 　年　　8 　　月　　12　　日
                  民事第二庭    法  官  蔡碧蓉

以上正本係照原本作成。
如對本判決上訴，須於判決送達後20日內向本院提出上訴狀（須
附繕本）。如委任律師提起上訴者，應一併繳納上訴審裁判費。
中　　華　　民　　國　　110 　年　　8 　　月　　12　　日
                                書記官　鄭蕉杏